# IPO 成本构成分类

提问人：小太阳 with 时间：2023-08-08 16:10:18
求助一下各位大佬，销售成本如果要进行具体成本项目分类应该如何进行分类？如分类为直接材料、直接人工、制造费用

回答人：chenyiwei
这个问题具有较为明显的行业特殊性，建议根据发行人所属行业，有针对性地查找同类行业发行人（最好是已过会或者注册的）对该类问询函的回复，作为参考。